臺灣新北地方法院板橋簡易庭民事判決
111年度板簡字第1000號
原      告  柯鍾輝  
訴訟代理人  吳盈樺  
被      告  周雅婷  
上列當事人間請求侵權行為損害賠償事件，原告提起刑事附帶民
事訴訟，經本院刑事庭裁定移送前來（本院111年度附民字第166
號），本院於民國111年6月14日言詞辯論終結，判決如下：
    主      文
被告應給付原告新臺幣200,000元，及自民國111年4月9日起至清
償日止，按週年利率5%計算之利息。
本判決得假執行。
    事實及理由
一、原告主張：被告自民國109年12月初，加入真實姓名、年籍
    不詳之人所組成之3人以上之詐欺集團，提供其所申設之金
    融帳戶供詐欺集團作為被害人匯入款項之人頭帳戶，並擔任
    實際提領詐騙款項或將款項轉與其他詐欺集團成員之「車手
    」，被告依其智識程度及社會生活經驗，可知悉在一般正常
    情況下，有使用帳戶收受、提領款項需求之人，概均會以自
    己之帳戶進出，以避免假手他人帳戶之風險或爭議，實無委
    由他人提供帳戶收受及提領款項後，再予轉交之必要，亦無
    由他人提供帳戶收受款項後，再由他人轉帳給自己之必要，
    其可預見他人承諾給予提供帳戶者及代為提領、轉匯款項者
    之報酬，顯不合乎常情，渠等所為極有可能係詐欺集團為收
    取詐欺所得款項，而使用人頭帳戶、領款車手、他人代為轉
    匯款項隱匿詐欺所得之去向、所在，然竟仍抱持縱上開情節
    屬實亦不違背其本意之不確定故意，與上開詐欺集團成員，
    共同意圖為自己不法之所有，基於三人以上共同詐欺取財、
    隱匿詐欺犯罪所得去向、所在之洗錢犯意聯絡，於109年12
    月初，將其前所申請開立之永豐商業銀行帳號000-00000000
    000000號帳戶（下稱永豐銀行帳戶）之存摺及提款卡，告知
    真實姓名年籍不詳綽號「拉拉」之詐騙集團成員，供該所屬
    詐騙集團做為提款、轉帳及匯款之用。嗣該詐欺集團中某真
    實姓名年籍不詳之人取得上開金融帳戶資料後，即與所屬詐
    欺集團成員，意圖為自己及第三人不法之所有，基於詐欺取
    財之犯意聯絡，以「假投資真詐騙」之詐欺手法，於109年1
    2月10日，透過網路通訊軟體LINE暱稱「在線客服」，以「
    假投資真詐騙」之詐欺手法，誆騙原告加入外匯投資並需要
    轉出代操款項，致原告陷於錯誤，於109年12月10日12時43
    分許，匯款新臺幣(下同）200,000元至被告上開永豐銀行帳
    戶内，被告再依「拉拉」指示於109年2月10日14時24分許至
    15時1分許，在新北市板橋區某全家便利商店自動櫃員機提
    領現金100,000元及以街口支付轉帳100,000元，共交付200,
    000元予「拉拉」指定之真實姓名、年籍不詳之「富哥」詐
    騙集團成員，以此方式隱匿詐欺集團之犯罪所得。原告因此
    受有財物損失200,000元，又原告因被告上開行為，身心疲
    憊受創，為此心臟必須裝支架、住院，故請求被告賠償醫療
    費用及精神慰撫金100,000元等語。為此，爰依侵權行為損
    害賠償之法律關係，請求被告賠償損害等語。並聲明：被告
    應給付原告200,000元，及自刑事附帶民事起訴狀繕本送達
    翌日起至清償日止，按週年利率5%計算之利息。
二、被告則以：被告非詐騙原告之人，亦未拿到錢等語，資為抗
    辯。並聲明：原告之訴駁回。
三、法院之判斷：
　㈠原告主張因被告前揭共同詐欺取財之行為，致其受有損害，
    被告前揭行為已不法侵害原告之財產法益，且與原告所受損
    失間具相當因果關係，而構成民事侵權行為等事實，業據提
    出永豐銀行帳戶匯款證明收執聯為證，且有本院110年度金
    訴字第984號刑事判決在卷可參，並經本院調取上開刑事案
    件偵審卷宗查核屬實，堪信原告上開主張為真。
  ㈡按因故意或過失，不法侵害他人之權利者，負損害賠償責任
    ；數人共同不法侵害他人之權利者，連帶負損害賠償責任，
    民法第184條第1項前段、第185條第1項分別定有明文。次按
    連帶債務之債權人，得對於債務人中之一人或數人或其全體
    ，同時或先後請求全部或一部之給付，民法第273條第1項亦
    有明文。本件被告與其他詐欺集團成員共同實施詐欺取財行
    為，不法侵害原告之財產權，致原告蒙受金錢損失200,000
    元，已如前述，本件被告既與其他詐欺集團成員，共同意圖
    為自己不法所有之犯意聯絡，以上開行為分擔方式詐騙原告
    ，並由被告提供永豐銀行帳戶供原告匯入款項，被告再提領
    永豐銀行帳戶之款項，另以街口支付轉帳予詐欺集團成員，
    而該當主觀意思聯絡、客觀行為關連共同加害行為，依民法
    第185條第1項前段規定，被告自應對原告負侵權行為損害賠
    償責任，與被告實際上有無朋分得詐騙款項無涉，準此，原
    告請求被告賠償其所受財物損失200,000元，核屬有據，應
    予准許。被告上開所辯，委無可採。至原告固復請求被告賠
    償醫療費用及精神慰撫金100,000元，並提出嘉義基督教醫
    院診斷證明書暨收據為憑，然原告未能舉證證明原告所罹疾
    病與被告前開詐欺行為有相當因果關係，又原告被侵害之權
    利係為財產權，與請求精神慰撫金之要件不符，此外，原告
    復未就被告不法侵害其人格法益且情節重大乙節舉證證明之
    ，是以，原告請求被告賠償醫療費用及精神慰撫金100,000
    元，即屬無據，併此敘明。
四、綜上所述，原告依侵權行為損害賠償之法律關係，請求被告
    給付200,000元，及自刑事附帶民事起訴狀繕本送達翌日即
    111年4月9日起至清償日止，按週年利率5%計算之利息，為
    有理由，應予准許。
五、本件事證已臻明確，兩造其餘之攻擊防禦方法及所提證據，
    於判決結果不生影響，爰不一一論列，併此敘明。
六、本件係適用簡易訴訟程序所為被告敗訴之判決，爰依職權宣
    告假執行。
七、由刑事庭移送民事庭之附帶民事訴訟案件，免納裁判費用，
    此有刑事訴訟法第504條第2項之明文規定。據此，原告提起
    本件刑事附帶民事訴訟請求被告賠償損害，依法無需繳納裁
    判費，另綜觀卷內資料，兩造復無其他訴訟費用之支出，爰
    無庸宣告兩造各應負擔訴訟費用之金額。
中　　華　　民　　國　　111 　年　　7 　　月　　1　　日
                  臺灣新北地方法院板橋簡易庭
                            法  官  施函妤
以上為正本係照原本作成。
如不服本判決，應於送達後20日內，向本院提出上訴狀並表明上
訴理由，如於本判決宣示後送達前提起上訴者，應於判決送達後
20日內補提上訴理由書（須附繕本）。
中　　華　　民　　國　　111 　年　　7 　　月　　2　　日
　　　　　　　　　　　　　  書記官  吳昌穆